【裁判字號】    97,交聲,958
【裁判日期】    970714
【裁判案由】    聲明異議
【裁判全文】
臺灣高雄地方法院交通事件裁定         97年度交聲字第958號
原處分機關  交通部公路總局高雄區監理所
異  議  人  甲○○
上列異議人因違反道路交通管理處罰條例案件，對於交通部公路
總局高雄區監理所民國97年2 月21日所為之裁決（高監自裁字裁
80-BB0000000號），聲明異議，本院裁定如下：
    主  文
異議駁回。
    理  由
一、原處分意旨略以：異議人即受處分人甲○○於民國93年10月
    10日上午4 時12分許，駕駛車牌號碼ZK-8630 號自用小客車
    ，以時速81公里行駛在速限為時速60公里之國道十號大中段
    文川匝道口（東向西），經警逕行舉發異議人有「限速60公
    里，經測時速81公里，超速21公里滿20公里以上」之違規，
    而依道路交通管理處罰條例第40條第1 項之規定，處異議人
    罰鍰新臺幣2,400 元等語。
二、聲明異議意旨略以：對照舉發單位高雄市交通大隊所提出現
    場照片及異議人親自開車路過該路段時所見，其背後建物、
    路邊護欄及燈光，都無法與舉發通知單所附異議人違規照片
    吻合，所為之處分顯有錯誤，為此聲明異議，請求撤銷原處
    分云云。
三、經查：
  (一)異議人於93年10月10日上午4 時12分許，駕駛車牌號碼ZK-8
    630 號自用小客車，行經國道十號大中段文川匝道口（東向
    西），經雷達測速儀器測得時速為81公里，超過規定最高速
    限時速60公里有21公里等情，有高雄市政府警察局高市警交
    相字第BB0000000 號舉發違反道路交通管理事件通知單1 張
    、舉發照片1 幀、高雄市政府警察局交通警察大隊97年4 月
    2 日函1 份及照片4 張、經濟部標準檢驗局雷達測速儀檢定
    合格證書2 份附卷可佐（見本院卷第12、13頁、第15至17頁
    、第20、21頁）。是本件異議人於上開時、地有「駕駛人行
    車速度，超過規定之最高時速20公里以上」之違規，事證明
    確，應堪認定。
  (二)異議人雖以前揭情詞置辯。惟查，經本院詳觀卷附舉發時之
    違規照片（見本院卷第13頁），該照片明確顯示車號號碼ZK
    -8630 號自用小客車違規之時間、地點分別係於93年10月10
    日4 時12分，在國道十號大中段、文川匝道口（東向西）、
    該路段限速60公里，雷達測速儀位置係CNＺ000000000號，且
    與卷附大中路高架道路照片（見本院卷第17頁）上所示大中
    段、文川匝道口之編號係457 號、限速60公里等情互核相符
    ，足認異議人上開遭舉發超速違規之地點確係在國道十號大
    中段、文川匝道口（東向西），且當地限速亦確為60公里無
    疑。至異議人辯稱其親自開車路過同一路段，及高雄市交通
    大隊事後所提出現場照片中之背景、護欄等，與卷附舉發違
    規照片均異，然並未就此部分詳予敘明，且拍攝日期、時間
    （如白天或晚上）、採光角度等不同，拍攝照片自形成差異
    ，此屬當然之理，是異議人執此而謂舉發地點不正確，請求
    撤銷原處分云云，自非可採。
  (三)綜上所述，異議人於裁決書上所載時、地有「駕駛人行車速
    度，超過規定之最高時速20公里以上」之違規，事證明確，
    異議人上開所辯，委無足取。從而，原處分機關依道路交通
    管理處罰條例第40條第1 項之規定，裁處異議人罰鍰2,400
    元，與法並無不合。本件異議為無理由，應予駁回。
據上論斷，應依道路交通案件處理辦法第19條，裁定如主文。
中    華    民    國    97    年    7     月    14    日
                  交通法庭  法  官  林永村
以上證明與原本無異。
如不服本裁定應於送達後5 日內向本院提出抗告狀。
中    華    民    國    97    年    7     月    14    日
                            書記官  李祥銘


司法院資訊處製作；財團法人民間司法改革基金會備份。
